Inventaris van het archief van het Ministerie van Binnenlandse Zaken: Afdeling Algemeen Secretariaat en Comptabiliteit, (1908) 1914-1950
Nationaal Archief, Den Haag
- Stukken betreffende bijzondere onderwerpen, B.
  - Departementale aangelegenheden, B.1
    - Organisatie van het departement, B.1.07
      - Beheersaangelegenheden, B.1.07.35
        - Toekenning van kredieten en behandeling van declaraties, B.1.07.352.4
          - Vluchtelingen en krijgsgevangenen Eerste Wereldoorlog, B.1.07.352.43
            - Stukken betreffende de betaling van een honorarium aan de Belgische arts L. Eynatten wegens geneeskundige behandeling van gezinnen van Belgische geïnterneerden in het kamp Albertsdorp bij Zeist., 1917-1918; 280; 1 omslag
            - Stukken betreffende vergoeding van onkosten voor hulp aan Nieuwe vluchtelingen en krijgsgevangenen., 1918-1919; 281; 1 omslag
            - Stukken betreffende uitgaven gedaan ten behoeve van de Nieuwe vluchtelingenkampen., 1918-1921; 282; 1 omslag
            - Stukken betreffende uitgaven gedaan ten behoeve van het vervoer van krijgsgevangenen., 1918-1927; 283; 1 pak
            - Stukken betreffende de betaling van de kosten gemaakt in verband met vervoer en reparatie van de Duitse keizerlijke trein en Duitse automobielen, 1919; 767
              Bevat de afhandeling van een rekening van de firma Allan & Co voor de reparatie aan de Duitse keizerlijke trein als gevolg van door inbraak veroorzaakte schade en ovverzichten van eerder gemaakte kosten m.b.t. de treinreizen in Nederland en reparatiekosten van Duitse autobmobielen. De trein is in februari 1919 naar Potsdam teruggestuurd.
            - Stukken betreffende de vergoeding van kosten van verpleging enz. van niet-geïnterneerde Belgische en Duitse militairen., 1925-1926; 284; 1 omslag
            - Openbare orde en veiligheid, B.1.07.352.44
              - Stukken betreffende de uitbetaling van vergoedingen met betrekking tot activiteiten van burgerwachten., 1920; 285; 1 omslag
              - Stukken betreffende de verlening van toestemming en een extra krediet aan de Nationale Landstormcommissie voor het geven van een uitkering aan de weduwe van J. Kruithof, in leven beambte bij het Hoofdcomité van Actie uit de Christelijke Sociale Organisatiën., 1932; 286; 1 omslag
              - Stukken betreffende verrekening van de kosten voor het leveren van zandzakken., 1940; 760; 1 omslag
              - Stukken betreffende verrekening van de kosten voor het leveren van materialen voor de luchtbescherming., 1940-1942; 761; 1 omslag
              - Stukken betreffende de financiële afhandeling van de liquidatie van de Burgerwachten te Rotterdam en te 's-Gravenhage., 1940-1943; 287; 1 omslag
              - Stukken betreffende de vaststelling van een vergoeding voor de ten behoeve van de Luchtbescherming van H.J. Schuiling te Groningen gevorderde eigendommen., 1941-1944; 288; 1 omslag
              - Stukken betreffende de behandeling van financiële aangelegenheden betreffende de Centrale Commissie Bestrijding Rampen Luchtaanvallen., 1942-1943; 289; 1 omslag
              - Stukken betreffende de behandeling van een declaratie van de Regeringsvoorlichtingendienst inzake kosten voor de Aktie "Bestrijding Mijnengevaar"., 1946; 290; 1 omslag
              - Stukken betreffende de goedkeuring en beschikbaarstelling van deviezen ten behoeve van het lidmaatschap van de Rijksinspectie voor de Luchtbescherming en het Brandweerwezen van de National Fire Protection Association te Boston., 1946-1948; 291; 1 omslag
            - Armwezen en krankzinnigenzorg, B.1.07.352.45
              - Stukken betreffende de beantwoording van de vraag van Gedeputeerde Staten van Limburg of de premie door gemeenten betaald voor de vrijwillige verzekering ingevolge de Ouderdomswet 1919 ten behoeve van armlastige krankzinnigen gezamenlijk met het Rijk betaald kan worden of bij uitkering van de rente afgetrokken kan worden., 1920; 292; 1 omslag
              - Stukken betreffende de beschikbaarstelling van financiële middelen voor de Rijksinspecteur voor de Steunverlening in Drenthe., 1927-1929, 1931; 219
              - Stukken betreffende de betaling van de verpleegkosten van de krankzinnige W.A. Reinders., 1929-1930; 293; 1 omslag
              - Stukken betreffende kredietverlening aan de Rijkskrankzinnigengestichten te Woensel en Grave en verlaging van de tarieven voor verpleging te Grave., 1932; 294; 1 omslag
              - Stukken betreffende het verhalen van koten van voor rijksrekening verpleegde krankzinnigen., 1935-1937; 295; 1 omslag
              - Stukken betreffende de ondersteuning van W. van den Arend door de Rijksdienst voor de ondersteuning van Behoeftige Nederlanders in het buitenland., 1937-1942; 296; 1 omslag
              - Stukken betreffende de concentratie in België bij één comptabele van gelden ter goede rekening voor de ondersteuning van behoeftige Nederlanders in België., 1947; 297; 1 omslag
              - Stukken betreffende de behandeling van declaraties door het Aan- en Verkoopbureau van Akkerbouwproducten te 's-Gravenhage wegens kosten van bemoeiingen met de levensmiddelenvoorziening van Nederlanders in Duitsland., 1947-1948; 298; 1 omslag
            - Vluchtelingen, geëvacueerden en oorlogsslachtoffers Tweede Wereldoorlog, B.1.07.352.46
              - Stukken betreffende de vergoeding van kosten van kinderuitzending., 1940; 299; 1 omslag
              - Stukken betreffende machtiging om mevr. De Kleijne-Van Dorp als vluchteling te blijven beschouwen., 1940; 300; 1 omslag
              - Stukken betreffende de registratie van vluchtelingen ten behoeve van het verstrekken van vergoedingen aan gemeenten., 1940-1941; 301; 1 omslag
              - Stukken betreffende steunverlening aan vluchtelingen en evacués., 1940-1941; 302; 1 pak
              - Stukken betreffende de gratis verstrekking van melk aan kinderen van gesteunde vluchtelingen en van werklozen., 1940-1942; 303; 1 omslag
              - Stukken betreffende de ziekenfondsverzekering voor gesteunde vluchtelingen., 1940-1942; 304; 1 omslag
              - Stukken betreffende de betaling van een vergoeding door de gemeente Delft voor de ingebruikname als centrale keuken van de in mei 1940 voor de voedselvoorziening van vluchtelingen uit Rotterdam ingerichte keuken., 1941-1944; 305; 1 omslag
              - Stukken betreffende de kosten van personeel en administratie voor de evacuatiediensten te Delft, 's-Gravenhage en Winterswijk., 1941-1944; 306; 1 omslag
              - Stukken betreffende de afhandeling van financiële aangelegenheden betreffende de Joodse tehuizen te Barneveld en Doetinchem., 1942-1944; 307; 1 pak
              - Stukken betreffende de beschikbaarstelling en terugbetaling van gelden ten behoeve van de ondersteuning van illegaal in België en Frankrijk verblijvende Nederlanders., 1943-1947; 308; 1 omslag
              - Stukken betreffende machtiging aan het Bureau Afvoer Burgerbevolking om de kosten voor aanschaf van lectuur voor geëvacueerden en vluchtelingen te bestrijden uit het bijzondere fonds voor geëvacueerden en vluchtelingen., 1944; 309; 1 omslag
              - Stukken betreffende de restitutie van gelden aan Lippman, Rosenthal & Co, Sarphatiestraat te Amsterdan, die bestemd waren ter bestrijding van kosten voor transporten van Joden en voor de Joodse tehuizen te Barneveld., 1945-1947; 310; 1 omslag
              - Stukken betreffende de invordering van verloren gegane en niet verantwoorde gelden door de waarnemend directeur van het Centraal Bureau voor Oorlogsslachtoffers te Haarlem., 1946-1950; 311; 1 omslag
              - Stukken betreffende de behandeling van declaraties inzake de uitgaven voor de noodverzorgingstehuizen van de gemeente Rotterdam waarin sedert 1940 bombardementsslachtoffers en voor evacuatie in aanmerking komende personen waren gehuisvest., 1947-1948; 312; 1 omslag
              - Vervallen, ---
                Inventarisnummer 313 is vervallen
              - Stukken betreffende de verrekening van met de Administratie van Financiën in Suriname uitbetaalde gelden aan oorlogsvluchtelingen., 1947-1949; 764; 1 omslag
              - Accountantsrapport van een onderzoek naar de juistheid van het prijsniveau van textielgoederen, geleverd door de firma Otto van Os te Alkmaar aan het Evacuatiebureau Noord-Holland in de periode februari - juli 1945, en naar de redelijkheid van de prijzen voor die goederen zoals ze zijn vastgesteld door het Directoraat-Generaal voor de Prijzen., 1948; 314; 1 stuk
            - Binnenlands Bestuur, B.1.07.352.47
              - Stukken betreffende de vergoeding aan de Coöp. Aankoopvereniging "Eendracht maakt macht" te Ameland van door deze vereniging ten onrechte aan de Koninklijke Luchtvaart Maatschappij voor Nederland en Koloniën NV te 's-Gravenhage betaalde transportkosten, voor goederen op Ameland afgeleverd tijdens een winters isolement., 1940; 315; 1 omslag
              - Stukken betreffende de behandeling van declaraties van de Commissarissen der Koningin wegens het gebruik van eigen chauffeur of een provinciaal ambtenaar als chauffeur bij het maken van dienstreizen., 1946-1949; 316; 1 omslag
          - Ambtenarenzaken, B.1.07.352.48
            - Stukken betreffende het niet akkoord gaan met de uitgaven ten behoeve van de viering van het 25-jarig jubileum van de Pensioenraad., 1947; 317; 1 omslag
            - Stukken betreffende de verstrekking van een voorschotuitkering aan het Algemeen Burgerlijk Pensioenfonds ter voorziening in de liquidatiemoeilijkheden ontstaan ten gevolge van derving van inkomsten als bedoeld in art. 158 der Pensioenwet 1922., 1948; 318; 1 omslag
            - Stukken betreffende de verstrekking van een doorlopend voorschot van f. 200,- aan de Rijks Psychologische Dienst te Leiden voor het doen van kleine en periodieke uitgaven en van richtlijnen omtrent het doen van declaraties., 1949-1950; 319; 1 omslag
        - Interne financiële controle, B.1.07.352.5
          - Stukken betreffende de behandeling van aanvragen om décharge van de Commissie tot voorziening in den woningnood van de gezinnen der geïnterneerde militairen., 1916; 320; 1 omslag
          - Stukken betreffende de controle op de boekhouding van de Rijksinspecteur voor de Steunverlening in Drenthe., 1927-1929, 1931; 219
          - Stukken betreffende onderzoek naar onregelmatigheden in het financieel beheer en het treffen van maatregelen ter naleving van de comptabele voorschriften bij de Landbouwhogeschool te Wageningen., 1927-1931; 321; 1 omslag
          - Stukken betreffende de goedkeuring van balansen, exploitatierekeningen en verlies- en winstrekeningen van het Rijkskrankzinnigengesticht te Grave over de jaren 1929-1948., 322; 1 pak
          - Stukken betreffende het uitoefenen van toezicht op de administratie van de Rijksdienst voor de Ondersteuning van Behoeftige Nederlanders in het Buitenland., 1930-1949; 323; 1 omslag
          - Stukken betreffende het uitoefenen van toezicht op de boekhouding van de Pensioenraad., 1933-1934; 324; 1 omslag
          - Stukken betreffende goedkeuring van balansen, exploitatierekeningen en verlies- en winstrekeningen van het Rijkskrankzinnigengesticht te Woensel over de jaren 1937-1948., 1938-1948; 325; 1 pak
          - Stukken betreffende de terechtwijzing van het gemeentebestuur van Delft wegens de mate waarin verhaal heeft plaatsgevonden ten behoeve van de gemaakte kosten voor vluchtelingen zowel op eigen inkomsten als op hun onderhoudsplichtigen voor zover deze daartoe in staat zijn., 1940-1941; 326; 1 omslag
          - Stukken betreffende controle van de uitgaven van diensten ressorterend onder de afdeling Binnenlandse Bestuur., 1942; 327; 1 omslag
          - Stukken betreffende instemming met de getroffen maatregelen ten aanzien van de verzorging van de Rotterdamse vluchtelingen te Gouda., 1942; 328; 1 omslag
          - Stukken betreffende de controle van de administratie van de Evacuatiekampen en het Bureau Afvoer Burgerbevolking en richtlijnen met betrekking tot de inrichting van de boekhouding., 1943-1944; 329; 1 omslag
          - Stukken betreffende controle op de financiën en administratie van het Centraal Bureau Verzorging Oorlogsslachtoffers alsmede op de provinciale en districtsbureaus., 1946-1948; 330; 1 omslag
          - Stukken betreffende comptabele controle bij de Centrale Commissie voor de Filmkeuring., 1947-1949; 331; 1 omslag
          - Rapport betreffende de controle op de administratie van de Dienst voor Maatschappelijke Zorg over het eerste halfjaar van 1949., 332; 1 stuk
        - Externe financiële controle, B.1.07.352.6
          - Stukken betreffende de behandeling van bezwaren van de Algemene Rekenkamer met betrekking tot de uitvoering van het Koninklijk Besluit van 17 maart 1916 inzake verhoging van salarissen van schrijvers op jaarloon en bedienden bij de departementen van Algemeen Bestuur., 1916-1917; 333; 1 omslag
          - Stukken betreffende de verevening door de Algemene Rekenkamer van uitgaven gedaan voor de inkwartiering van Belgische boeren die de Duitse troepen op hun terugkeer hebben begeleid, welke kosten met de Belgische regering verrekend dienen te worden., 1919-1921; 334; 1 omslag
          - Stukken betreffende het verstrekken van inlichtingen aan de Algemene Rekenkamer met betrekking tot de afwikkeling van geschillen met de fa. De Vries, Mulder en Co inzake de huur van de lichtinstallatie in de vluchtoorden Ede en Nunspeet., 1920; 335; 1 omslag
          - Stukken betreffende de verstrekking van inlichtingen aan de Algemene Rekenkamer over het doen uitvoeren van departementale werken in uurloon., 1921; 336; 1 omslag
          - Stukken betreffende de behandeling van bezwaren van de Algemene Rekenkamer met betrekking tot de verlening van een extra uitkering aan een aantal personeelsleden van de bewakingsdienst van het Depot voor Buitenlanders te Harderwijk., 1921; 337; 1 omslag
          - Stukken betreffende de verstrekking van inlichtingen aan de minister van Financiën over de wijze van prijsbepaling van door het departement aan te schaffen gebouwen., 1921-1922; 338; 1 omslag
          - Stukken betreffende de verstrekking van een overzicht aan de Thesaurier-Generaal van het departement van Financiën van de stijging der gewone uitgaven voor de Dienst 1923 in vergelijking met de overeenkomstige cijfers der Staatsrekening 1913, in het kader van eventueel te nemen bezuinigingsmaatregelen., 1922; 339; 1 omslag
          - Stukken betreffende de verstrekking van inlichtingen aan de Algemene Rekenkamer inzake de betaling van een suppletie op het wachtgeld van enkele ontslagen arbeiders van het Rijkskrankzinnigengesticht te Woensel., 1922; 340; 1 omslag
          - Stukken betreffende de verstrekking van inlichtingen aan de Algemene Rekenkamer over de reden waarom geen leges worden berekend over aan de Centrale Bouwmaterialenvoorziening CBV te 's-Gravenhage gedane betalingen., 1922; 341; 1 omslag
          - Stukken betreffende de verlening van toestemming door de Algemene Rekenkamer tot het berekenen van provisie aan ambtenaren die optreden als provisioneel bewindvoerder van in Rijkskrankzinnigengestichten verpleegden., 1923-1925; 342; 1 omslag
          - Stukken betreffende tegemoetkoming aan de bezwaren van de Algemene Rekenkamer inzake toekenning van administratielonen aan commandanten van Landstormkorpsen c.a.., 1923-1925; 343; 1 omslag
          - Stukken betreffende de behandeling van bezwaren van de Algemene Rekenkamer ten aanzien van verleende bijdragen in de verpleegkosten van krankzinnigen., 1927-1928; 344; 1 omslag
          - Stukken betreffende de verstrekking van inlichtingen aan de minister van Financiën over te plaatsen toelichtingen op de jaarverslagen van de Algemene Rekenkamer over de jaren 1926-1930, 1932 en 1945-1948., 1927-1933, 1946-1949; 345; 1 omslag
          - Stukken betreffende het verstrekken van inlichtingen aan de Commissie voor de Staatsuitgaven uit de Tweede Kamer der Staten-Generaal, inzake de Staatsrekening 1925., 1928; 346; 1 omslag
          - Stukken betreffende behandeling door het ministerie van Financiën en de Algemene Rekenkamer van aanvragen tot betaling welke door het ministerie op onjuiste wijze waren ingediend., 1928; 347; 1 omslag
          - Stukken betreffende de verstrekking van inlichtingen aan de Algemene Rekenkamer betreffende de invloed van het doen van aanschaffingen via het Rijksinkoopbureau op besparing op kredieten tot het doen van uitgaven, voor zover dit het departement aangaat., 1928; 348; 1 omslag
          - Stukken betreffende opmerkingen door de Algemene Rekenkamer ten aanzien van kwijtschelding van vorderingen van het rijk op derden (art. 28 Comptabiliteitswet 1927)., 1930; 349; 1 omslag
          - Stukken betreffende de verstrekking van inlichtingen aan de Algemene Rekenkamer omtrent beloningen voor overwerk., 1932; 350; 1 omslag
          - Stukken betreffende de verstrekking van inlichtingen aan de Algemene Rekenkamer inzake de verrekening van gelden tussen de Directie van de Wieringermeerpolder en het departement., 1932-1933; 351; 1 omslag
          - Stukken betreffende de verstrekking van inlichtingen aan de Algemene Rekenkamer inzake de verevening op de begroting van het departement voor 1932 van uitgaven voor personeel van de Rijksinspecteur voor de Ondersteuning van Behoeftige Nederlanders in het Buitenland., 1933; 352; 1 omslag
          - Stukken betreffende de behandeling van bezwaren van de Algemene Rekenkamer tegen uitgaven gedaan voor de aanschaf van goederen voor het Centraal Vluchtelingenkamp te Westerbork zonder dat het Rijksinkoopbureau hiervoor was ingeschakeld, waardoor de korting voor contante betaling werd gemist., 1940-1941; 353; 1 omslag
          - Stukken betreffende de verstrekking van inlichtingen aan de Algemene Rekenkamer over de verlening van voorschotten aan een aantal gemeenten voor de aanleg van openbare schuilplaatsen en betreffende de overgang van deze voorschotten naar het departement van Justitie., 1940-1942; 354; 1 omslag
          - Stukken betreffende de verstrekking van inlichtingen aan de minister van Financiën inzake de verschillen tussen de raming van ontvangsten en de werkelijke ontvangsten over 1938, benodigd voor het opstellen van de Rijksrekening., 1941; 355; 1 omslag
          - Stukken betreffende een onderzoek naar de opmerkingen door de Algemene Rekenkamer gemaakt in haar verslag betreffende het onderzoek naar het geldelijk beheer van het Regeringscommissariaat voor hulpverlening aan Rotterdam en de overname in beheer van het centraal magazijn van het Bureau Afvoer Burgerbevolking inclusief voorraden., 1941-1946; 356; 1 omslag
          - Stukken betreffende de opheffing van de Buitengewone Algemene Rekenkamer te Londen., 1945-1946; 357; 1 omslag
          - Stukken betreffende de behandeling van het eerste verslag van de Commissie voor de Rijksuitgaven inzake de halfjaarlijkse verslagen van de Buitengewone Algemene Rekenkamer te Londen over de periode 1 juli 1941 - 31 december 1944., 1947; 358; 1 omslag
          - Stukken betreffende het beheer in Duitsland van de opbrengst van de verstrekking van voedselpakketten door de Rijksdienst voor de Ondersteuning van Behoeftige Nederlanders in het Buitenland., 1947-1950; 359; 1 omslag
          - Stukken betreffende het verstrekken van inlichtingen aan de Algemene Rekenkamer naar aanleiding van een onderzoek bij de Rijksdienst voor de Ondersteuning van Behoeftige Nederlanders in het Buitenland., 1949; 360; 1 omslag
        - Intern beheer, B.1.07.353
          - Stukken betreffende de totstandkoming van regelingen voor de wijze van bestelling en betaling van goederen bij en aan het Rijksinkoopbureau., 1921-1932; 361; 1 pak
          - Stukken betreffende de instelling door de minister van Financiën en de taakuitvoering van de Commissie van Advies inzake verdere centralisatie van de aankoop van voor het Rijk benodigde goederen., 1947-1949; 362; 1 omslag
          - Benodigdheden en hulpmiddelen voor gebouwen en werkruimten, B.1.07.353.1
            - Stukken betreffende het verstrekken van een richtlijn aan de rijksdiensten en -instellingen met betrekking tot het treffen van maatregelen betreffende de gas- en elektriciteitsrantsoenering., 1943; 363; 1 omslag
          - Administratieve benodigdheden en administratief beheer, B.1.07.353.2
            - Stukken betreffende verbetering van het magazijnbeheer in het Rijkskrankzinnigengesticht te Woensel., 1933; 364; 1 omslag
            - Stukken betreffende administratie en beheer van goederen van noodtehuizen voor ouden van dagen., 1942; 365; 1 omslag
            - Schrijf- en kantoorbenodigdheden, B.1.07.353.21
              - Stukken betreffende de totstandkoming van voorschriften voor de aanbesteding van druk- en bindwerk voor de overheid bij bedrijven die gebonden zijn door collectieve arbeidsovereenkomsten voor hun personeel, voor zover het aan te besteden werk niet door de Algemene Landsdrukkerij vervaardigd wordt., 1914-1922; 366; 1 omslag
              - Stukken betreffende richtlijnen ter bezuiniging op het papierverbruik van de verschillende overheden., 1916-1918, 1921; 367; 1 omslag
              - Stukken betreffende het geven van een reactie op het voorstel van de Centrale Reorganisatie Commissie met betrekking tot het verkrijgen van eenheid in de bij de verschillende rijksdiensten in gebruik zijnde formulieren., 1925; 368; 1 omslag
              - Stukken betreffende de invoering van het Koninklijk Besluit van 31 januari 1927, Stbl. 23, houdende regelen gesteld omtrent formaten van papier, formulieren, boeken en registers in gebruik bij rijksdiensten., 1927-1931; 369; 1 omslag
              - Stukken betreffende de totstandkoming van een maatregel ten aanzien van het gebruik van de symbolen voor eenheden, uitgegeven door de Hoofdcommissie voor de Normalisatie in Nederland., 1930; 370; 1 omslag
              - Stukken betreffende oproepen en maatregelen tot papierbezuiniging., 1941-1943; 371; 1 omslag
              - Stukken betreffende het verbod tot het gebruik van de zgn. ballpoint-pen., 1948-1949; 372; 1 omslag
            - Documenten en beheer van documenten, B.1.07.353.22
              - Stukken betreffende de overdracht van archiefbescheiden door en aan het departement., 1920-1922, 1929, 1947; 373; 1 omslag
              - Stukken betreffende het aangaan en aanpassen van een overeenkomst met de Vereniging van Nederlandse Gemeenten tot toetreding tot het Registratuurbureau van de Vereniging van Nederlandse Gemeenten., 1942, 1946-1948; 374; 1 omslag
              - Stukken betreffende het verlenen van goedkeuring aan de Rijksinspectie voor de Bevolkingsregisters tot het aangaan van een overeenkomst met het Registratuurbureau van de Vereniging van Nederlandse Gemeenten., 1946; 375; 1 omslag
              - Stukken betreffende de rapportage van problemen van het bureau Registratuur van het departement met de afdelingen Openbare Orde en Veiligheid, Binnenlands Bestuur en Wetgeving inzake registratuuraangelegenheden., 1947, 1948; 376; 1 omslag
              - Verslag van werkzaamheden van het bureau Registratuur van het departement over het tijdvak 1 november 1946 - 1 november 1947., 1948; 377; 1 omslag
              - Stukken betreffende het geven van inzage in archiefbescheiden aan de Enquêtecommissie Regeringsbeleid 1940-1945., 1948-1949; 378; 1 omslag
              - Stukken betreffende de behandeling van een aanvraag om personeel ten behoeve van de herordening van het archief volgens het decimale stelsel., 1949; 379; 1 omslag
            - Abonnementen, B.1.07.353.23
              - Stukken betreffende de totstandkoming van voorschriften met betrekking tot de bestelling van binnen- en buitenlandse tijdschriften en nieuwsbladen., 1920-1940; 380; 1 omslag
            - Postverkeer, B.1.07.353.24